【裁判字號】    92,易,2731
【裁判日期】    921128
【裁判案由】    竊盜等
【裁判全文】
臺灣板橋地方法院刑事判決                        九十二年度易字第二七三一號
    公  訴  人  臺灣板橋地方法院檢察署檢察官
    被      告  甲○○
右列被告因竊盜等案件，經檢察官提起公訴（九十二年度偵字第一一九五九號），本
院改依簡式審理程序，判決如左：
    主  文
甲○○共同連續攜帶兇器竊盜，累犯，處有期徒刑柒月。
    事  實
一、甲○○前曾於民國（下同）八十九年間因違反毒品危害防制條例案件，經本院於
    八十九年六月九日以八十九年度易字第一二二七號判決判處有期徒刑七月確定，
    接續前案執行至九十一年二月十四日徒刑執行完畢。復於八十九年間因竊盜案件
    ，經台灣高等法院於九十年三月三十日以九十年上易字第七七六號判決判處有期
    徒刑三月，如易科罰金以三百元折算一日確定；又於九十年間因違反毒品危害防
    制條例案件，經本院於九十年七月二日以九十年易字第七六二號判決判處有期徒
    刑九月確定；以上二罪合併執行，並接續前案執行至九十二年一月十四日縮刑期
    滿執行完畢。詎其仍不知悛悔，與綽號「王哥」之不詳姓名年籍之成年男子，共
    同基於意圖為自己不法所有之概括犯意聯絡，先於九十二年四月十日下午四時許
    ，在台北縣板橋市○○路農村公園，破壞呂連生所有之車牌號碼WSV—九八九號
    輕型機車之座墊（毀損部分未據告訴），竊取置物箱內之身分證、汽車駕照、機
    車駕照、健保卡、世華銀行存摺（帳號一０四—五０—五０一四００—六號）及
    現金新台幣（下同）八百元；二人復承前之概括犯意，於九十二年五月三日上午
    某時許，在台北縣板橋市○○路五十巷七五弄十二號前，由甲○○持其所有客觀
    上可為兇器之鐵鎚一把，破壞丙○○所有之車牌號碼一五六—LW號營業小客車之
    右前側車窗玻璃（毀損部分未據告訴），竊取車內現金一百六十元及無線電拍碼
    一組，得手後據為渠等所有，並將前揭無線電拍碼一組轉賣予不詳人士因而獲利
    二百元。甲○○又承前不法所有之概括犯意，於九十二年五月十五日晚上九時許
    ，在台北縣板橋市○○路二段一六四號前，竊取乙○○所有車牌號碼AYI—七四
    三號重型機車置物箱內之身分證、駕照、行照、國際牌T一九二機型之行動電話
    一支（含0000000000SIM卡一張）、台灣銀行存摺（帳號00000
    0000000號）、玉山銀行存摺（０四一七—九六八—０一五００六號）、
    郵局存摺、信用卡、金融卡等。甲○○復承前不法所有之概括犯意，與綽號「阿
    弟」之不詳姓名年籍之成年男子，於九十二年五月間某日，在台北縣新莊市新莊
    郵局，共同竊取不詳人士所有之黃純佳名下之台灣大哥大號碼為0000000
    000號行動電話SIM卡，得手後據為渠等所有。甲○○又基於意圖為自己不法
    之所有，先後自九十二年五月十五日晚上九時二十三分許起，在台北縣板橋市○○街七十四號前之台新銀行自動付款設備櫃員機，持其前揭竊得乙○○之提款卡
    插入該櫃員機，再輸入邱女提款卡密碼之方式，擅自接續提領一百元、二萬元、
    二萬元共計四萬零一百元之現金，旋於同日晚上九時二十八分許及九時三十五分
    許，持前揭提款卡分二次轉帳十萬元及六萬八千元至不詳人士在第一銀行上海銀
    行之帳戶內（此部分另由檢察官簽分偵辦中），共計使乙○○帳戶損失二十萬八
    千一百五十七元。嗣甲○○於九十二年六月十六日晚上零時三十分許，在台北縣
    板橋市○○街七十六巷十九號三樓住處為警查獲，並扣得前揭呂連生所有之世華
    銀行存摺、乙○○所有之台灣銀行存摺和玉山銀行存摺、黃純佳所有之台灣大哥
    大SIM卡等物。
二、案經呂連生訴由台北縣政府警察局海山分局報請台灣板橋地方法院檢察署檢察官
    偵查起訴，本院於準備程序進行中，被告就被訴事實為有罪之陳述，經告知被告
    簡式審判程序之旨，並聽取當事人之意見後，裁定進行簡式審判程序。
    理  由
一、右揭犯罪事實，業據被告甲○○坦承不諱，核與被害人呂連生、丙○○、乙○○
    指訴之情節大致相符，並有贓物領據二紙、指紋鑑定書一份及乙○○之台灣銀行
    帳戶往來明細資料乙份等各在卷可稽，被告前揭自白核與事實相符，應堪信實。
    另被告持其所有與綽號「王哥」之成年男子共同竊取被害人丙○○車內財物所用
    之鐵鎚一把，雖未據扣案，惟依常情，客觀上應具有危險性，足以傷害人之身體
    ，堪認為兇器之一種。本案事證明確，被告前揭犯行堪以認定，應予依法論科。
二、查被告甲○○與綽號「王哥」之不詳姓名年籍之成年男子共同竊取被害人呂連生
    之財物、被告甲○○竊取乙○○之財物及被告甲○○與綽號「阿弟」之不詳姓名
    年籍之成年男子共同竊取不詳人士所有之被害人黃純佳名下之財物，核其此部分
    所為，均係犯刑法第三百二十條第一項之普通竊盜罪；又被告甲○○與綽號「王
    哥」之成年男子共同持鐵鎚竊取被害人丙○○車內之財物，核其此部分所為，則
    係犯同法第三百二十一條第一項第三款之攜帶兇器加重竊盜罪（此部分原係以普
    通竊盜罪起訴，經公訴檢察官當庭變更起訴法條為加重竊盜罪）；又被告甲○○
    持竊得被害人乙○○之提款卡接續提領其帳戶內現金，及將其帳戶內現金接續轉
    帳至不詳人士帳戶內，核其此部分所為，則係犯同法第三百三十九條之二第一項
    以不正方法由自動付款設備取得他人之物之準詐欺罪；被告甲○○與綽號「王哥
    」之成年男子及被告甲○○與綽號「阿弟」之成年男子間共犯竊盜罪，互有犯意
    之聯絡及行為之分擔，應論以共同正犯；其上開先後多次竊盜及準詐欺犯行，分
    別時間緊接，各所犯為構成要件相同之罪名，顯均係基於概括之犯意反覆為之，
    均應依連續犯之規定論以一罪，並加重其刑。又被告所犯連續加重竊盜罪與連續
    準詐欺罪間，有方法結果之牽連關係，為牽連犯，應從一重之連續加重竊盜罪。
    再查，被告前有如犯罪事實欄所示之論罪科刑之執行情形，有台灣高等法院被告
    全國前案紀錄表乙份在卷可按，其於受有期徒刑之執行完畢後，五年以內再犯本
    件有期徒刑以上之罪，為累犯，應依刑法第四十七條之規定遞予加重其刑。爰審
    酌被告之素行、智識程度、犯罪之動機、目的、手段、所生危害、所得利益及犯
    罪後坦承犯行等一切情狀，量處如主文所示之刑，以資懲儆。至被告持其所有與
    綽號「王哥」之成年男子共同竊取被害人丙○○車內財物所用之鐵鎚一把，因未
    據扣案，且為免將來執行困難，爰不予宣告沒收，併此敘明，。
據上論斷，應依刑事訴訟法第二百七十三條之一第一項、第二百九十九條第一項前段
，刑法第二十八條、第五十六條、第三百二十條第一項、第三百二十一條第一項第三
款、第四十七條，判決如主文。
本案經檢察官孫治平到庭執行職務
中      華      民      國      九十二    年    十一    月    二十八    日
                                    臺灣板橋地方法院刑事第四庭
                                        法  官  陳  靜  茹
右正本證明與原本無異
如不服本判決應於送達後十日內向本院提出上訴狀
                                        書記官  廖  美  紅
中      華      民      國      九十二    年    十二    月      二      日
附錄本案論罪科刑法條全文
刑法第三百二十條
意圖為自己或第三人不法之所有，而竊取他人之動產者，為竊盜罪，處五年以下有期
徒刑、拘役或五百元以下罰金。
意圖為自己或第三人不法利益，而竊佔他人之不動產者，依前項之規定處斷。
前二項之未遂犯罰之。
刑法第三百二十一條
犯竊盜罪而有左列情形之一者，處六月以上五年以下有期徒刑：
一、於夜間侵入住宅或有人居住之建築物、船艦或隱匿其內而犯之者。
二、毀越門扇、牆垣或其他安全設備而犯之者。
三、攜帶兇器而犯之者。
四、結夥三人以上而犯之者。
五、乘火災、水災或其他災害之際而犯之者。
六、在車站或埠頭而犯之者。
前項之未遂犯罰之。
刑法第三百三十九條之二
意圖為自己或第三人不法之所有，以不正方法由自動付款設備取得他人之物者，處三
年以下有期徒刑、拘役或一萬元以下罰金。
以前項方法得財產上不法之利益或使第三人得之者，亦同。


司法院資訊處製作；財團法人民間司法改革基金會備份。
